臺灣高雄地方法院民事裁定　　　　　　100年度監宣字第179號
聲　請　人　薛子路
應監護宣告　薛凱云
人
上列聲請人聲請監護宣告等事件，本院裁定如下：
    主    文
宣告薛凱云（女，民國○○年○月○日生，身分證統一編號：
Ｚ000000000號）為受監護宣告之人。
選定聲請人薛子路（男，民國○○年○月○○日生，身分證統一編號
：Ｚ000000000號）為受監護宣告人薛凱云之監護人。
指定薛乃文（男，民國○○年○月○日生，身分證統一編號：
Ｚ000000000號）為會同開具財產清冊之人。
聲請費用新臺幣壹仟元由受監護宣告人薛凱云負擔。
    理    由
一、聲請意旨略以：聲請人薛子路係應監護宣告人薛凱云之父親
    ，平常就是由聲請人照顧薛凱云，惟薛凱云於民國99年10月
    13日因交通事故導致頭部外傷併顱內出血，經送國軍左營總
    醫院附設民眾診療服務處診治，至今仍無法為意思表示或受
    意思表示。而聲請人為薛凱云之父親，薛凱云由聲請人負責
    照顧，請鈞院選定聲請人薛子路為薛凱云之監護人，並指定
    聲請人薛子魯之長子即薛凱云之兄長薛乃文為會同開具財產
    清冊之人等語。
二、按「對於因精神障礙或其他心智缺陷，致不能為意思表示或
    受意思表示，或不能辨識其意思表示之效果者，法院得因本
    人、配偶、四親等內之親屬、最近一年有同居事實之其他親
    屬、檢察官、主管機關或社會福利機構之聲請，為監護之宣
    告」，98年11月23日修正生效之民法第14條第1 項定有明文
    ；次按「法院為監護之宣告時，應依職權就配偶、四親等內
    之親屬、最近一年有同居事實之其他親屬、主管機關、社會
    福利機構或其他適當之人選定一人或數人為監護人，並同時
    指定會同開具財產清冊之人」，98年11月23日修正生效之民
    法第1111條第1 項亦有明文規定。
三、經查：
  (一)聲請人主張之上開事實，業據其提出診斷證明書、戶籍謄本
    等件為證，並經本院法官於100年7月22日至國軍左營總醫院
    訊問鑑定人陳舒欣醫師，法官當場點呼薛凱云姓名三次，薛
    凱云對於法官點呼其姓名、年籍及指認親人均無反應，經鑑
    定人陳舒欣醫師認為：薛凱云現年21歲，大學畢業，99年10
    月13日騎車出車禍，在本院開刀（前額葉顳業受傷）術後肢
    體無力感，平常情緒急躁，傻笑，家人叫喚無反應，今年3
    月來院門診，3月23日心理衡鑑評估表達語言能力損壞，只
    有肢體有點進步，簡單問題無法理解回答，無意思能力或受
    意思表示等語(見本院卷100年7月22日鑑定筆錄)，綜合上情
    ，堪認薛凱云已因精神障礙致不能為意思表示或受意思表示
    ，爰依法宣告薛凱云為受監護宣告之人。
  (二)又聲請人主張由其擔任薛凱云之監護人乙節，查聲請人為薛
    凱云之父親，平日負責照顧薛凱云，為方便照顧薛凱云，由
    其擔任薛凱云之監護人，尚符合其最佳利益，爰選定聲請人
    薛子路為薛凱云之監護人，其應負責護養、照顧及妥善治療
    薛凱云身體及生活，並依民法第1112條之規定，其於執行有
    關受監護人之生活、護養療治及財產管理之職務時，應尊重
    受監護人之意思，並考量其身心狀態與生活狀況。
  (三)另聲請人陳明由薛乃文擔任會同開具財產清冊之人乙節，查
    薛乃文為成年人，為聲請人之長子，亦瞭解薛凱云之生活狀
    況，本院認由其擔任會同開具財產清冊之人，尚無不當，本
    院爰依上揭法條規定，指定薛乃文擔任會同開具財產清冊之
    人。
四、又依民法第1113條準用同法第1099條、1099條之1 之規定，
    於監護開始時，監護人薛子路對於受監護宣告人薛凱云之財
    產，應會同薛乃文，於2個月內開具財產清冊並陳報法院，
    於完成並陳報法院前，監護人對於受監護人之財產，僅得為
    管理上必要之行為，附此敘明。
五、依民事訴訟法第608條第1項，裁定如主文。
中    華    民    國   100    年    8     月    10    日
                        家事法庭法  官  何清富
上為正本，係照原本作成。
如不服本裁定關於選定監護人及指定會同開具財產清冊之人等部
分，應於送達後10日內向本院提出抗告狀，並繳納抗告費新臺幣
1,000 元；其餘關於宣告監護之部分，不得抗告。
中    華    民    國   100    年    8     月    10    日
                                書記官  鄧思辰